臺灣臺北地方法院刑事判決　　　　　　　 93年度易字第667號
公　訴　人　臺灣臺北地方法院檢察署檢察官
被　　　告　戊○○
上列被告因侵入住宅等案件，經檢察官提起公訴（臺灣臺北地方
法院九十三年度偵字第七九九號）及移送併辦（臺灣板橋地方法
院檢察署九十三年度偵緝字第二七號、九十三年度偵字第一○三
七四號、臺灣臺北地方法院檢察署九十三年度速偵字第一八五號
），本院判決如下：
    主  文
戊○○連續竊盜，處有期徒刑壹年。
扣案之木尺貳支均沒收。
    事  實
一、戊○○曾於民國八十五年、八十六年間因竊盜、妨害自由案
    件，分別經法院判處有期徒刑四月及七月確定，應執行有期
    徒刑九月，嗣於九十年三月六日縮短刑期假釋出監，猶不知
    悔悟，竟基於無故侵入他人住宅及意圖為自己不法所有之概
    括犯意，連續為下列行為：
（一）於九十二年七月二十二日十八時三十分許，未經甲○○之
      同意，以所有之木尺一支推頂門鎖彈簧尾梢打開甲○○位
      於臺北縣板橋市○○路○段四一六巷三八弄三六之二號五
      樓之住所陽臺旁鐵門後，無故侵入上開處所，適甲○○在
      屋內，詢以何故，戊○○謊稱欲找名叫「王燦龍」之男子
      ，經甲○○答覆該處未有此人，並質疑其是否欲竊盜後，
      戊○○隨即轉身將鐵門關上，蒼皇逃離，嗣經甲○○及其
      子尾隨追上將戊○○送警辦理，並扣得木尺及螺絲起子各
      一支。
（二）於九十二年十二月十六日十五時二十分許，未經丁○○之
      同意，持所有之木尺一支，先打開臺北縣新店市○○路一
      二七號建築物一樓大門，進入上開建築物後上樓梯至五樓
      丁○○住處，撕開五樓鐵門門鎖下柵欄處右上角紗門（未
      至毀損），再以木尺伸入勾開門鎖，無故侵入丁○○上開
      住宅，旋為當時身處臥室之丁○○發覺，大喊「小偷」，
      戊○○見狀轉身逃逸，丁○○隨後追躡至碧潭渡船頭停車
      場，戊○○無處逃匿即跳入水中，嗣為據報前來之警察查
      獲，並扣得戊○○所有之木尺一支。
（三）於九十三年六月二十二日十二時三十分許，以不詳方法打
      開乙○○所有、位於臺北市○○街二五五號二樓之住所鐵
      門，未經乙○○之同意無故侵入上址，並竊取乙○○置放
      於屋內之黃金墜子及鑽石戒指各一只（價值一萬三千元）
      ，適因乙○○自外返家發覺後報警處理，戊○○經警逮捕
      後，主動將所竊取之黃金墜子、鑽石戒指交給警員。
（四）於九十三年六月二十三日十四時至十五時間之某時，未經
      己○○之許可，打開己○○位於臺北縣中和市○○街三十
      巷二號六樓（即頂樓加蓋處）之大門，無故進入該處所，
      並竊取己○○之子黃琮嘉置於房間內密封罐中之面額新臺
      幣（下同）一百元舊版紙幣七張、新版紙幣三張、五十元
      舊版紙幣一百七十三張（共計九千六百五十元），得手後
      欲離開之際，為自外返家之己○○發覺，並為己○○、黃
      琮嘉及黃來旭（己○○之胞兄）協力制伏阻止其離去，戊○○見事跡敗露，即將置於褲子口袋內上開竊得之物（除
      一張面額一百元之新版紙幣外）取出放回原處，並請求己○○勿報警處理，嗣經黃琮嘉報警後，前來處理之警員自
      戊○○身上又搜出有心型折痕、面額一百元之新版紙幣一
      張。
二、案經丁○○訴由臺北縣政府警察局新店分局報請臺灣臺北地
    方法院檢察署檢察官偵查起訴，及甲○○訴由臺北縣政府警
    察局海山分局、己○○訴由臺北縣政府警察局中和分局報請
    臺灣板橋地方法院檢察署、乙○○訴由臺北市政府警察局萬
    華分局報請臺灣臺北地方法院檢察署移送併辦。
    理  由
一、就事實欄一、（一）犯行部分：
    訊之被告戊○○矢口否認有前揭犯行，辯稱：其欲至該址找
    一名叫「王燦龍」之男子，其未進入該址，僅在門口喊叫並
    推門而已；其因從事快遞工作須隨丈量包裝長度故隨身攜帶
    木尺，惟並未用木尺撬開上址鐵門云云。惟查：上開事實，
    業據告訴人甲○○迭於警詢、偵查、本院審理時指訴綦詳（
    見九十二年度偵字第一四一六六號卷第八至十、三九、四十
    、四二、四三頁、本院卷第一○九至一一一頁），並有木尺
    一支扣案可資佐證。而告訴人家中鐵門平時均關上，須以工
    具或是鑰匙才能打開一節，業據告訴人陳述明確（見本院卷
    第一一一頁），是被告若無以工具打開鐵門，實難以進入告
    訴人家中。又被告自稱從事快遞工作，須丈量包裝長度故攜
    帶木尺云云，惟扣案之木尺長達數十公分，且不易攜帶、收
    藏（木尺照片附於本院卷第一四二頁），若確為快遞工作所
    需，被告應攜帶捲尺等易攜帶之工具始符常情，故被告攜帶
    木尺至上址，應係欲以之為工具打開住宅門扇以遂行其犯行
    無疑，被告所辯實難採信。被告復辯稱其欲前往該址尋找「
    王燦龍」，然被告前後多次被查獲無故侵入他人住宅（詳後
    述），均以尋人為由置辯，是其上開所稱顯為其一貫推諉卸
    責之辯詞，亦不足取。從而，被告確有前揭犯行，堪以認定
    。
二、就事實欄一、（二）犯行部分：
    訊之被告亦矢口否認有上開犯行，辯稱：其未侵入丁○○所
    有之住宅，其係欲尋找一名姓高、綽號叫「阿龍」之男子，
    該名男子家中開設「高河隆布行」，係布行的人告知「阿龍
    」住在該處，其至該棟建築物時，一樓大門未關，其即行進
    入上至五樓，按五樓電鈴時無人應門，其又下一樓按對講機
    之五樓門鈴，聽見開門聲始上樓，未破壞紗門，扣案之木尺
    非其所有云云。惟查：上開事實，業據告訴人丁○○於偵查
    、本院審理時指訴明確（見九十三年度偵字第七九九號卷第
    十三、十四、三七、三八頁、本院卷第一一一至一一三頁）
    ，復有告訴人上開住所五樓柵欄式鐵門紗門被破壞之照片、
    被告當時穿著衣服照片等件附卷可稽（見九十三年度偵字第
    七九九號卷第十九、二十頁），並有扣案之木尺一支可資佐
    證。又告訴人上開住所一樓、五樓大門平日均有上鎖，五樓
    鐵門紗門原本並無毀損，告訴人當時並無聽見門鈴聲，被告
    當時手中確持扣案之木尺一把等情，業經告訴人陳明在卷，
    被告前揭與告訴人所述相互齟齬之辯詞，已難令人憑信；況
    被告對於遭告訴人追趕後情急之下跳入新店碧潭中一節，並
    不否認，若被告果係前往上址尋人，見屋內有人，應保持鎮
    靜詢問屋主，以遂其尋人目的，而非轉身逃跑，復為跳入碧
    潭之危險行為，另被告就其尋人之辯詞並無舉出任何事證供
    本院調查，其所辯無非卸責之詞，亦無足取。
三、就事實欄一、（三）犯行部分：
    訊之被告於本院準備程序時固坦承有無故侵入他人住宅犯行
    ，惟矢口否認有何竊盜情事，辯稱：其係去找熟識的朋友「
    陳家龍」，其認識男主人，黃金墜子、鑽石戒指係屋主放於
    桌上，其基於一時貪念拿起來看而已云云。然查：前揭事實
    ，業據被告於警詢時坦承不諱（見九十三年度速偵字第一八
    五號卷第四、五頁），且經告訴人乙○○指訴屬實（見九十
    三年度速偵字第一八五號卷第六、七頁、本院卷第一三二至
    一三五頁），並有贓物認領保管收據、竊取物品照片等件附
    卷可資佐證（見九十三年度速偵字第一八五號卷第十八、十
    九頁），被告犯行堪以認定。另告訴人與被告並不熟識，而
    其返家時親眼見到被告於房間梳妝臺處翻箱倒櫃地搜東西等
    情，業據告訴人陳述明確，參以黃金墜子、鑽石戒指係價值
    貴重之物品，衡諸常情，所有人應妥善置放於隱密之處，豈
    有置放於桌上供陌生之第三人把玩之理？是被告上開辯稱，
    除與告訴人所述不符外，尚與常情有違，洵無足取。
四、就事實欄一、（四）犯行部分：
    訊之被告固坦承進入上開住宅內，惟否認有何侵入住宅及竊
    盜犯行，辯稱：該住宅的門未關，其直接進入欲找「王燦龍
    」，其未竊取任何物品，自其身上搜出之一百元紙幣係其所
    有云云。惟查：前揭事實，業據告訴人己○○於警詢、偵查
    、本院審理時指訴甚明（見九十三年度偵字第一○三四七號
    卷第十一至十七、五一頁、本院卷第一三六至一四○頁），
    核與證人黃琮嘉證述相符（見本院卷第一四○至一四二頁）
    ，復有臺北縣政府警察局贓物認領保管單、現場照片、被告
    竊取之物照片等件附卷可資佐證（見九十三年度偵字第一○
    三四七號卷第二二、二五至二八頁）。又被告為告訴人發覺
    後，曾向告訴人表示：「我錯了，我進入你的屋內是我的不
    對，你清點屋內有無損失，有損失我負責賠償，不要報警」
    等語，業經被告於本院準備程序時坦承在卷（見本院卷第八
    七頁），而本件證人黃琮嘉遭竊取之一百元、五十元紙幣，
    除事後自被告身上起出之一百元新版紙幣一張外，係被告親
    自由其褲子口袋內取出等情，告訴人亦陳述甚明，足認被告
    確有無故侵入住宅及竊盜之犯行。被告固又辯稱其係欲找「
    王燦龍」，自其身上搜出之一百元新版紙幣係其所有云云，
    惟被告曾於警詢時供稱係欲至上址尋找其胞弟及胞妹陳桂蘭
    （見九十三年度偵字第一○三七四號卷第六頁），復於本院
    準備程序時供陳要找「王燦龍」（見本院卷第八六頁），前
    後供述不一，顯係欲脫罪而為虛偽陳述，自非可採。又自被
    告身上搜出之一百元新版紙幣一張，上有心型折痕，與證人
    黃琮嘉就其置放於密封罐內之一百元新版紙幣之心型折痕相
    符，業據證人黃琮嘉證述明確（見本院卷第一四一頁），是
    可推認該一百元紙幣亦為被告竊取而來，被告上開所辯，均
    不足採信。
五、綜上，本件事證明確，被告犯行堪以認定，應依法論科。核
    被告就事實欄一、（一）（二）所為之犯行，係犯刑法第三
    百零六條第一項無故侵入他人住宅罪，被告事實欄一、（三
    ）（四）所為之犯行，係犯刑法第三百零六條第一項無故侵
    入他人住宅罪、第三百二十條第一項竊盜罪。被告先後多次
    無故侵入他人住宅、竊盜犯行，時間緊接，所犯均係構成要
    件相同之罪名，顯係基於概括犯意反覆為之，均為連續犯，
    應依刑法第五十六條規定分別以一罪論，並均加重其刑。被
    告所犯上開二罪間，有方法結果之牽連關係，應從一重之竊
    盜罪論處。復按檢察官就犯罪事實一部起訴者，其效力及於
    全部，刑事訴訟法第二百六十七條定有明文，公訴人雖僅就
    如事實欄一、（二）之犯行提起公訴，然本件被告如事實欄
    一、（一）（三）（四）部分之犯罪事實，與前揭已起訴部
    分，有牽連犯、連續犯之裁判上一罪關係，已如前述，故為
    起訴效力所及，本院自應一併加以審理裁判。爰審酌被告前
    有妨害自由、竊盜前科，甫於九十年三月六日縮短刑期假釋
    出監，此有臺灣高等法院前案紀錄表附卷可證，詎其猶不知
    悔悟，竟先後多次為無故侵入他人住宅及竊盜之犯行，應予
    非難，且犯後猶飾詞狡辯，毫無悔意，兼衡其犯罪手段、目
    的、所生危害等一切情事，量處如主文所示之刑，以示懲儆
    。又被告於事實欄一、（一）犯行中所持用之木尺一支，係
    被告所有，業據其供陳在卷（見本院卷第八十頁），另被告
    於事實欄一、（二）犯行後，為警所扣案之木尺一支，亦為
    被告所有，業如前述，且均為被告為無故侵入他人住宅犯行
    所用之物，均應依刑法第三十八條第一項第二款沒收之。至
    於扣案之螺絲起子一支，非屬違禁物，亦無證據證明係被告
    犯罪所用之物，是本院爰不宣告沒收，附此敘明。
據上論斷，應依刑事訴訟法第二百九十九條第一項前段，刑法第
五十六條、第三百零六條第一項、第三百二十條第一項、第五十
五條、第三十八條第一項第二款，罰金罰鍰提高標準條例第一條
前段，判決如主文。
本案經檢察官丙○○到庭執行職務。
中　　華　　民　　國　　94　　年　　1 　　月　　27　　日
                    臺灣臺北地方法院刑事第一庭
                        審判長法  官  陳興邦
　　　　　　　　　            法　官　劉亭柏
                              法  官  劉素如
上正本證明與原本無異。
如不服本判決，應於判決送達後10日內向本院提出上訴狀（應抄
附繕本）。告訴人或被害人如對於本判決不服者，應具備理由請
求檢察官上訴，其上訴期間之計算係以檢察官收受判決正本之日
期為準。
　　　　　　　　　　　　　　　書記官　陳俐妙
中　　華　　民　　國　　94　　年　　1 　　月　　27　　日
